【裁判字號】    89,婚,859
【裁判日期】    890930
【裁判案由】    履行同居
【裁判全文】
臺灣板橋地方法院民事判決  八十九年度婚字第八五九號
    原      告  甲○○
    被      告  乙○○
    訴訟代理人  趙元昊律師
    複  代理人  黃慧仙  住台北市○○○路○段二十八號十一樓
右當事人間請求履行同居事件，本院判決如左：
    主    文
原告之訴駁回。
訴訟費用由原告負擔。
    事    實
一、原告方面：
  (一)聲明：求為判決被告應與原告同居。
  (二)陳述：
    緣兩造於民國七十二年六月三十日結婚，夫妻感情原本融洽，詎自七十九年四月
    起，被告忽反常態，常常深夜未歸，原告初以和為貴，百般忍受，也曾捉姦在床
    ，乃被告得寸進尺，更從八十九年三月二日起在外居住，不理家務，迭經親友勸
    告無效，為此提起本件訴訟，請求被告履行同居義務。
二、被告方面：
    本件未經言詞辯論，據被告提出書狀所為聲明、陳述如左：
  (一)聲明：求為判決駁回原告之訴。
  (二)陳述：原告經常毆打被告，對被告施以不堪同居之虐待，其犯行業經台灣板橋地
    方法院檢察署以八十九年度偵字第一一八七三號提起公訴，被告就原告之家庭暴
    力行為，向鈞院聲請保護令，亦經鈞院賜發八十九年度家護字第四○一號通常保
    護令。被告就原告之暴行，以不堪同居之虐待為由訴請離婚，亦蒙鈞院以八十九
    年度婚字第六五三號民事判決准許，是被告顯有不能與原告同居之正當理由。
    理    由
一、按原告之訴，依其所訴之事實，在法律上顯無理由者，法院得不經言詞辯論，逕
    以判決駁回之，民事訴訟法第二百四十九條第二項定有明文。
二、本件原告起訴主張：兩造於七十二年六月三十日結婚，夫妻感情原本融洽，詎自
    七十九年四月起，被告忽反常態，常常深夜未歸，原告初以和為貴，百般忍受，
    也曾捉姦在床，乃被告得寸進尺，更從八十九年三月二日起在外居住，不理家務
    ，故提起本件訴訟，請求被告履行同居義務云云。被告則以：原告經常毆打被告
    ，被告已以不堪其同居之虐待為由，訴請離婚，業經本院以八十九年度婚字第六
    五三號民事判決准許，是被告顯有不能與原告同居之正當理由等語，茲為抗辯。
三、按「夫妻互負同居之義務。」民法第一千零一條前段固定有明文。惟查：本件被
    告前已以受本件原告不堪同居之虐待為由，對本件原告提起離婚之訴，並經本院
    於八十九年八月二十九日以八十九年度婚字第六五三號判決准兩造離婚確定，有
    上開民事確定判決書影本附卷可稽，並經本院查明無誤。是兩造既已經本院判決
    准予離婚確定，自已非夫妻關係。則原告依上開法文規定，請求被告履行夫妻間
    之同居義務，即非有據。
四、從而，本件原告起訴請求被告應與原告同居，顯無理由，爰不經言詞辯論，逕以
    判決駁回之。
五、據上論結：本件原告之訴顯無理由，並依民事訴訟法二百四十九條第二項、第七
    十八條，判決如主文。
中      華      民      國    八十九    年      九      月     三十     日
                                臺灣板橋地方法院家事法庭
~B法  官  黃信樺
右正本證明與原本無異。
如不服本判決，應於判決送達後廿日，內向本院提出上訴狀。
中      華      民      國    八十九    年      十      月      三      日
~B書記官  王波君


司法院資訊處製作；財團法人民間司法改革基金會備份。
